臺灣高等法院臺中分院刑事判決　　 96年度上更(二)字第268號
上　訴　人　臺灣台中地方法院檢察署檢察官
被　　　告　庚○○
　　　　　　癸○○
　　　　　　辛○○（原名楊秋雯）
共　　　同
選任辯護人　張慶宗律師
上列上訴人因被告等常業竊盜等案件，不服臺灣臺中地方法院92
年度訴字第1679號中華民國93年12月17日第一審判決（起訴案號
：臺灣臺中地方法院檢察署91年度偵字第21586號），提起上訴
，本院判決後，由最高法院第二次發回更審，本院判決如下：
    主  文
上訴駁回。
    理  由
甲、證據能力方面：
    按民國92年2月6日修正之刑事訴訟法於92年9月1日施行前，
    已繫屬於各級法院之案件，其以後之訴訟程序，應依修正後
    之刑事訴訟法終結之，但修正刑事訴訟法施行前已依法定程
    序進行之訴訟程序，其效力不受影響，復為刑事訴訟法施行
    法第7條之3所明定。本件證人盧枝全於91年5月6日警詢之供
    述，證人吳國隆於91年5月22日警詢及同日檢察官偵查中之
    供述，及證人黃鴻裕於91年5月7日於警詢之供述（盧枝全等
    三人均經另案判刑確定），皆係修正刑事訴訟法92年9月1日
    施行前之證言，上揭供述證據，苟已於修正刑事訴訟法施行
    前，依法定程序進行證據之調查，自有證據能力。至其等之
    上開供述，是否足以作為被告等三人有本件犯行之不利證據
    ，係屬證據證明力之範疇，不容混淆，合先敘明。
乙、實體方面：
壹、公訴意旨略以：被告庚○○、另案被告廖鴻旭（業已由檢察
    官簽移臺灣臺東地方法院檢察署偵辦）二人係有犯罪習慣之
    人，被告庚○○、癸○○、楊秋雯及另案被告廖鴻旭等人分
    別夥同盧枝全（經本院於92年4月23日以91上更(一)字第300號
    判處有期徒刑四年三月，刑前強制工作三年確定）、程永在
    （經本院以91年度上訴字87 6號判處有期徒刑三年確定）、
    吳國隆（業經本院以93年上易字434號判處有期徒刑十月確
    定）、黃鴻裕（業經臺灣臺中地方法院檢察署以91年度偵緝
    字第255號不起訴處分）等人基於犯意之聯絡，共組竊車及
    故買贓車、解體、銷贓集團，被告庚○○並於幕後操縱主持
    ，分別由另案被告盧枝全、黃鴻裕等人出面，在臺中縣太平
    市○○路520之1號、臺中市○○區○○路54巷6弄33之1號、
    彰化縣員林鎮○○路871之1號、臺中縣新社鄉永源村鐵皮屋
    倉庫等地，承租鐵皮屋作為贓車解體工廠，由另案被告廖鴻
    旭負責聯絡另案被告盧枝全或綽號「東東」、「阿榮」等人
    ，下手竊取不持定被害人之汽車後，再開往預先承租之鐵皮
    屋贓車解體工廠，又僱用大陸偷渡客施文、陳明、林錦、江
    典艷、林鴻、劉信財等人（均經檢察官另為不起訴處分）負
    責解體贓車，再由另案被告吳國隆等人將解體後之汽車零件
    運往實際由庚○○所經營之位於臺中市西屯區廣興巷10號之
    6之「廣興汽車材料行」（由被告楊秋雯擔任會計），及位
    於雲林縣莿桐鄉○○路206號「廣興汽車材料行」（由被告
    癸○○擔任會計）等處銷贓圖利。其等著手本件犯罪行為之
    詳細時間、地點及詳細過程如下：
一、被告庚○○、癸○○、楊秋雯及另案被告廖鴻旭、盧枝全等
    人以犯意聯絡、行為分擔組成竊車集團，共同基於常業之犯
    意，並意圖為自己不法之所有，自89年9月26日起至90年5月
    18日止，推由另案被告盧枝全連續多次在如附表一所示時間
    、地點，分別單獨或與另案被告江國書（業經本院以92年上
    訴字1598號判處有期徒刑三年，行前強制工作確定）、廖鴻
    旭，共同攜帶客觀上足以供兇器使用之螺絲起子、扳手等工
    具之方式，竊取如附表一所示陳惠貞等人所有之自用小客車
    。得手後或由另案被告江國書、盧枝全自行或交予另案被告
    賴永祥（業經本院以92年上訴字1598號判處有期徒刑一年六
    月，並經最高法院判決上訴駁回確定）、羅育雄（業經臺灣
    臺中地方法院以94年度訴字第655號判處應執行有期徒刑一
    年，本院以94年度上訴字第1924號判決上訴駁回確定）等人
    處理，或送往推由盧枝全於90年4月27日向不知情之曾宗木
    、陳盈邑所承租，租期自90年5月1日起至91年4月30日止、
    每月租金新台幣（下同）2萬8千元、位於台中縣太平市○○
    里○○路520之1號之倉庫，由李登讚負責上開竊得車輛之解
    體工作，廖鴻旭、盧枝全與李登讚等人，均明知未經許可不
    得僱用大陸地區人民在臺灣地區工作，仍以共同犯意之聯絡
    ，並基於概括犯意，於90年5月中旬，以每月2萬元之代價，
    連續僱用大陸地區人民余云、王長向、念其文（以上三人業
    經臺灣臺中地方法院檢察署為不起訴處分確定），在上開所
    承租位於台中縣太平市○○路520之1號倉庫內，從事汽車解
    體之工作，於拆解完畢後，將該等自小客車引擎及零件等物
    品，運往台中市西屯區廣興巷10號之6「廣興汽車材料行」
    、雲林縣莿桐鄉○○路206號「廣興汽車材料行」等處，由
    庚○○、癸○○、楊秋雯先後以不詳價格買受後，再將之銷
    贓圖利而賴以維生。嗣分別(1)於89年12 月16日晚間6時許，
    在台中市南屯區○○○路201之1號，為警當場查獲江國書等
    人，進而查知上情。(2)於90年1月5日下3時，在台中市○○
    區○○街103號，為警查獲如附表一編號2所示車輛，而循線
    查悉上情。(3)於90年5月18日下午6時30分許，在台中縣太平
    市○○路520之1號，為警查獲余云、王長向、念其文等人，
    始悉上情，並當場扣得如附表一之1所示之盧枝全所有，且
    供其竊車及後續解體所用之工具。
二、被告庚○○與另案被告程永在係屬堂兄弟之關係，庚○○、
    癸○○、楊秋雯與程永在四人基於共同之犯意聯絡及行為分
    擔，於89年11月間，明知盧枝全、黃鴻裕等人欲尋找工廠作
    為解體贓車之用，仍於90年11月15日以盧枝全名義，由程永
    在出面向不知情之江仕勛承租位於台中市○○區○○路54巷
    6 弄33之1號旁之鐵皮屋，作為贓車解體工廠，以程永在為
    連帶保證人，庚○○與程永在均明知盧枝全自89年11月16日
    起至90年6月初止、黃鴻裕自90年6月間起至91年2月間止，
    在上開汽車解體工廠內所交付之自小客車共約三十部（盧枝
    全部分約二十部、黃鴻裕部分約十部），均係盧枝全、黃鴻
    裕指揮綽號「阿榮」、「東東」等不詳姓名成年男子所竊得
    （遭警查獲九部自小客車遭竊之時、地等詳如附表二所示）
    ，竟仍予以收受後，以每部國產車一萬元、進口車一萬五千
    元之代價為另案被告盧枝全、黃鴻裕拆解贓車。被告庚○○
    、另案被告程永在於另案被告盧枝全、黃鴻裕拆解完畢後，
    則交代其等將自小客車引擎及零件等物品運往實際由庚○○
    所經營之位於台中市西屯區廣興巷10 號之6「廣興汽車材料
    行」（由被告楊秋雯負責），及雲林縣莿桐鄉○○路206號
    「廣興汽車材料行」（由被告癸○○負責）等處銷贓圖利。
    嗣於91年2月18日晚間9時許，在台中市○○區○○路54巷6
    弄33之1號之汽車解體工廠，為警當場查獲程永在，並查獲
    如附表二所示之自用小客車（有部分遭解體、部分未遭解體
    ，詳如附表二所示），及扣得其所有之竊車鐵製扳手1支、
    Ｔ型扳手10支、梅花扳手10支、乙炔切割工具1組、開口扳
    手10支、千斤頂1台、電動切割器1支、榔頭5支、起子10支
    、固定鉗3支、螺絲套筒10支、來回扳手1支、油壓剪1支、
    吊架1台、鐵枆1支等物品，經警循線追查後始查悉上情。
三、被告庚○○、癸○○、楊秋雯另夥同另案被告吳國隆、廖鴻
    旭等人共同基於犯意聯絡及行為分擔，在彰化縣員林鎮○○
    路871之1號統獅有限公司空置廠房內，經營贓車解體場，將
    拆解之汽車零件轉賣，另案被告吳國隆明知被告庚○○及另
    案被告廖鴻旭所持有置於前揭工廠內之如附表三所示車輛，
    均係不詳人士所竊取，為來歷不明無正當權源之贓車，竟因
    貪圖厚利，允為被告庚○○拆解上開贓車，以便被告庚○○
    銷贓牟利。被告庚○○及另案被告吳國隆、廖鴻旭等三人並
    明知林錦、施文、江典豔及陳明係大陸地區人民，不得僱用
    大陸地區人民從事未經許可或與許可範圍不符之工件，分別
    於91年4月1日、91年4月6日、91年4月7日，連續僱用不知情
    之江典豔、陳明、林錦及施文（業經臺灣彰化地方法院檢察
    署另為不起訴處分）等在上工廠內，從事汽車解體工作，每
    二人為一組，在上開工廠內，連續拆卸上開贓車。拆解後，
    吳國隆即駕駛車牌5M-2701號自用小貨車將拆解之汽車零件
    運運往實際由庚○○所經營之位於臺中市西屯區廣興巷10號
    之6「廣興汽車材料行」（由被告楊秋雯負責）及位於雲林
    縣莿桐鄉○○路206號「廣興汽車材料行」（由被告癸○○
    負責）等處銷贓圖利。迨於91年4月10日14時許，林錦、施
    文、江典豔及陳明在前揭工廠內，正在拆解贓車之際，為警
    當場查獲，並起出如附表三所示已遭拆解車牌（其餘部分完
    好）或已解體之自用小客車、盧明宗所有車號DO－3799自小
    客車之部分零件、房屋租賃契約書1本、汽缸5個、油壓千斤
    頂1個、三角汽車引擎吊猴1座、空氣壓縮機1台、電鑽5支、
    電鋸2支、乙炔1組（含壓力表、管線、噴頭及鋼瓶2個）、
    鋼纜1條、鐵鍊1條、手工拆卸工具1批、工作燈3組、壬○○
    記事簿10本（原放置於8L－3161號失竊車輛內，車輛未尋獲
    ）、車牌B8-5062號及車牌B8-7065號自小客車車身後半截等
    物。
四、因認被告庚○○、癸○○、楊秋雯所為，均係共同犯刑法第
    322條之常業竊盜罪嫌、刑法第350條之常業贓物罪嫌；被告
    庚○○則另犯違反臺灣地區與大陸地區人民關係條例第83條
    第1項之違反同條例第15條第4款罪嫌。
貳、按犯罪事實應依證據認定之，無證據不得認定犯罪事實；不
    能證明被告犯罪或其行為不罰者應諭知無罪之判決，刑事訴
    訟法第154條第2項、第301條第1項分別定有明文。又檢察官
    就被告犯罪事實，應負舉證責任，並指出證明之方法，同法
    第161條第1項亦有明文，因此，檢察官對於起訴之犯罪事實
    ，應負提出證據及說服之實質舉證責任。次按刑事訴訟法上
    所謂認定犯罪事實之證據，指足以證明被告確有犯罪行為之
    積極證據而言，該項證據必須適合於被告犯罪事實之認定，
    始得採為斷罪之資料（最高法院69年台上字第4913號判例意
    旨參照）。再者，認定犯罪事實所憑之證據，無論其為直接
    或間接證據，在訴訟上之證明均須於通常一般之人均不致有
    所懷疑而得確信其為真實之程度，始得據為有罪之認定，倘
    其證明尚未達到此一程度而有合理之懷疑存在，以致無從形
    成對被告不利之確信時，依據罪疑利益歸於被告之法則，即
    應儘先為有利被告之判斷，不得徒憑主觀上之臆測遽行排除
    有利於被告之可能（最高法院76年臺上字第4986號判例意旨
    參照）。又事實之認定，應憑證據，如未能發現相當證據，
    或證據不足以證明，自不能以推測或擬制之方法，為裁判基
    礎（最高法院40年度台上字第86號判例意旨可資參照）。
、公訴人認為被告庚○○、癸○○及楊秋雯涉有上開犯行，無
    非係以上揭犯罪事實業據另案被告吳國隆、盧枝全、黃鴻裕
    及秘密證人Ａ１、Ａ２、證人曾宗木、陳盈邑、江仕勛、徐
    明運等人之於警訊時及同案被告吳國隆於臺灣彰化地方法院
    檢察署偵查中證述綦詳，核與證人即大陸人民余云、王長向
    、念其文、江典豔、陳明、林錦及施文於警訊時及偵查中證
    述相符，且如起訴書附表一、二、三所示之自小客車確係被
    害人陳惠真、莊隨芳、張立忠、陳世欣、高正成、林生智、
    嚴世豪、周姚知、李文宏、張太平、黃秋菊、賴照陽、蔣秀
    鳳、高碧均、吳苓葳、鄭人才、黃棟營、顏藍嬌、丁○○、
    子○○、陳信煌、乙○○、李蔡麗香、己○○、莊文珠、邱
    群洋、壬○○、田華炯及盧明宗等人所失竊，亦據被害人陳
    惠真等人指述綦詳，復有贓物認領保管單、車輛竊盜、車牌
    失竊資料個別查詢報表--查詢車輛認可資料各多份、照片數
    張、房屋租賃契約書附卷及犯罪事實欄所示之作案之工具扣
    案可資佐證。另本件經警先後前往臺中市及雲林縣之「廣興
    汽車材料行」執行搜索，現場亦查獲大量之汽車零件，此有
    臺中縣警察局所製作之清單及零件照片附卷可稽等資為佐證
    為其論據。訊據被告庚○○、癸○○及楊秋雯均堅決否認上
    開犯行，咸辯稱：被告庚○○雖與程永在有親屬關係，且因
    吳國隆開寵物店之原因而認識吳國隆、廖鴻旭等人，惟並未
    向程永在及吳國隆等人購買汽車材料，伊等所經營「廣興汽
    車材料行」所需之汽車材料來源，均係行政院環境保護署所
    許可之廢機動車輛回收處理機構，依規定每月可拆解三百輛
    之報廢汽車、收購當舖之流當車及發生車禍後之事故車輛所
    拆解之零件等語。
肆、經查：
一、常業竊盜及常業贓物部分：
(一)、台中縣警察局刑警隊於91年7月3日、91年7月29日，持臺灣
    臺中地方法院所核發之搜索票先後前往被告庚○○等三人經
    營之廣興汽車材料行（台中市、雲林縣）執行搜索，現場查
    獲大量之汽車零件（有引擎蓋鎖27個、保險桿214個、前後
    左右之車前共515片、後車蓋72個、剎車輔助及總泵221個、
    冷氣高低壓管197條、後視鏡184個、排檔桿47個、汽缸18個
    、前大燈37個、發電機91個、後燈163個、排檔飾蓋204只、
    風鼓箱350個、座椅88座、門板852片、電動升降機27個、後
    車軸55只、前懸吊剎車系統210只、內橫樑23只、線路組140
    箱、冷氣風扇27箱、方向機112只、起動馬達182只、前避震
    器179只、動力泵浦159五只、曲軸102只、後避震器413只、
    後舉桿32只、傳動軸264只、風扇67只、方向機柱257只、機
    油前蓋86只、活塞連桿430只、冷排加風扇17個、冷排加水
    箱42個、踏板27個、剎車踏板87個、底盤三角架223個、變
    速箱扭力切換器3只、羊角剎車分泵105只、剎車盤395只〔
    其中大多係中華三菱廠牌〕），此有台中縣警察局所製作之
    清單及零件照片附卷可稽（見警卷第25-1至25-3頁、303至
    376 頁）。然在廣興汽車材料行（臺中市、雲林縣）查獲之
    上開汽車零件，檢察官迄未提出任何證據證明係來自廖鴻緒
    、盧枝全、江國書、黃鴻裕、程春在、吳國隆等人竊盜或解
    體贓車後之贓車零件（即「在廣興汽車材料行查獲之汽車零
    件」，眾多零件中之【何項零件】係出自哪一部贓車？車號
    為何？何時失竊？何人行竊？均未見舉證指明），亦未提出
    任何證據證明在廣興汽車材料行查獲之汽車零件係附表一、
    二、三所示汽車之解體零件（按：如附表編號一、二、三所
    示汽車，部分車體完好並未解體，部分變造車牌後整車出售
    予不知情之第三人，部分整車失竊後未尋獲，詳如附表所示
    ），則檢察官起訴以在廣興汽車材料行查獲之上開零件，是
    否足以證明係來自盧枝全等其他共犯竊盜解體之贓車，本非
    無疑，合先敘明。
(二)、公訴人認被告庚○○、癸○○、楊秋雯及另案被告廖鴻旭、
    盧枝全等人以犯意聯絡、行為分擔組成竊車集團，而涉有常
    業竊盜犯行，另以另案被告盧枝全之供述與證人即車輛失竊
    之被害人高正成、李文宏、嚴世豪、周烑如、林生智等人於
    警詢之指述為憑。然查：
１、另案被告盧枝全固於偵查及原審訊問時迭次陳稱：「我有於
    89年間與江國書一起偷車子，有偷好幾部車。我與江國書有
    於89年在彰化市○○路偷一部賓士車，我與江國書用鉤子、
    萬能鎖及電腦晶片更換之後便開回，江國書有用扳手或起子
    把門打開，我負責把風，之後車子交予賴永祥或羅育雄，我
    有將車子交於他們，但時隔太久，忘記交給其中何人。去年
    12月14日在大里仁五街我與江國書有偷一部小客車，車子是
    江國書交於賴永祥或羅育雄。偷車時負責把風，我不會拆換
    車體及引擎號碼。我只負責與江國書偷車，江國書交車後我
    都不清楚。今年我有在太平市○○路僱用大陸偷渡客為我拆
    卸車子，車子是我與李登讚去偷的，偷到後再交由大陸偷渡
    客解體，他們本不知是贓車，後來才知道，我僱用李登讚在
    現場負責，有幾台是我與李登讚偷的，有幾台是我自己偷的
    。上述所言偷的車子都是我偷的，李登讚只是我僱用解體車
    子而已，但他知道車子是贓車。上述車子是用工具、起子、
    扳手等竊取。」「我有與李登讚開汽車解體工廠，我偷車後
    交予李登讚，李登讚再僱用大陸人解體，我是負責人，5台
    車都是我所偷。王源勳的車是我偷了再交予他。嘉義竹崎的
    賓士車是我所偷，綽號小林之人載我去偷的。」「如附表所
    示9輛車都是我偷的，是我與江國書偷的，有些是我偷的，
    有些是我與江國書偷的，沒有第三者與我們共同偷竊。我與
    賴永祥、羅育雄、李登讚等人都是朋友。我偷來的車沒有交
    給賴永祥他們三人，江國書也沒有交給他們，都是我租來的
    廠房拆零件。拆零件我交給李登讚去處理，大陸偷渡客是誰
    僱用我不知道，我有去廠房看過，我不知道拆零件的人是偷
    渡客。拆完零件由我載出去賣給一位叫阿福朋友，車體我不
    知道，由李登讚處理，我只負責賣零件。阿福真實姓名好像
    叫陳進福，都是他跟我聯絡的。太平市○○路520之1號是我
    向曾宗木租的。我不認識許斌強。」「認識李登讚，朋友關
    係，今年四月份才認識，因我須找工廠由他代勞，他找到甲
    提路之廠房，我請他打掃及準備。我將竊得車輛交由小陳開
    去工廠，現場應是小陳在處理。李登讚在現場負責打掃及雜
    事，預計一個月給他二、三萬元。大陸人是我僱請，但由小
    陳與蛇頭接洽。」等語（見90年偵緝字第361號影印卷第71
    頁，原審90年易字第2609號影印卷第3至5頁、第13至135頁
    ），其就本身所涉犯之竊盜案件為陳述時，均僅坦承與另案
    被告江國書共犯，卻從未為指涉被告庚○○、癸○○、楊秋
    雯有何與之合組織竊車集團，共同為竊盜、銷贓犯行之陳述
    。甚至，證人盧枝全於原審審理時到庭供證：「被告庚○○
    等三人未與伊一同偷車，伊且未將所拆解之汽車零件交予被
    告庚○○等三人。伊於臺中縣太平市所承租之廠房係僱請大
    陸工人拆解伊自己所竊取車輛，之後並交予綽號『小林』之
    人銷售。伊與被告庚○○不熟，未與被告庚○○等三人共同
    經營解體工廠」等語（見原審卷二第173頁至第182頁）；於
    95年7月27日本院更一審以視訊方式具結證稱：其等所偷贓
    車有解體，解體零件未送到廣興材料行，當時叫一個「小林
    」的送的，他送往哪裡其不知道等語（見本院更一審卷第
    132頁），同未指涉被告庚○○等三人有何共犯竊盜、贓物
    犯行。
２、至於，證人盧枝全於91年5月6日中午12時35分警訊時證稱：
    「我因汽車竊盜案遭法院押於台中看守所，該案在法院判決
    前我都未將實情說出，在90年初由廖鴻旭叫我充當人頭承租
    台中縣太平市○○路520之1（警訊誤載為52之1）號倉庫，
    替廖鴻旭做為汽車解體廠所用，及由程永在90年中旬叫我充
    當人頭承租台中市○○區○○路54巷6弄33之1號替他做為汽
    車解體廠所用，每月均付我3萬元，後來該地之汽車解體工
    廠，為警當場查獲，程永在叫我擔起該案，不要咬其他共犯
    ，他要照僱我家人及寄錢至獄中給我，但均未實現，所以我
    才想將本案實情說出，在台中縣太平市○○路520之1（警訊
    筆錄誤載為52之1）號及台中市○○區○○路54巷6弄33之1
    號之汽車解體廠被警所查獲之案件，其實均係廖鴻旭、程永
    在他們在從事贓車解體場，將拆解之汽車零件轉賣，且程永
    在的堂弟係庚○○，綽號『大頭成』，他都負責公關部分，
    該集團係由廖鴻旭、程永在二人尋找廠房，在由我與黃鴻裕
    二人充當承租廠房之人頭，再由廖鴻旭、程永在聯絡竊盜之
    汽車竊賊負責偷車，約定時間後送進廠房由他們所僱用之大
    陸工負責解體，據我所知，該集團幕後金主就是庚○○，而
    台中市廣興汽車材料行之楊秋雯係庚○○所稱之大老婆及雲
    林縣莿桐鄉一處汽車零件廠（應係指莿桐鄉○○路206號「
    廣興汽車材料行」），都是庚○○銷贓的地方，而所付出的
    工資，就是由該處取回，上述二址，我都有去過」等語（見
    他字卷第140頁反面至142頁）。然查，證人盧枝全於本院更
    一審以視訊方式訊問時證稱：「（在91年5月6日警訊時，對
    你自己的供述『據我所知幕後金主就是庚○○，台中市的廣
    興汽車材料行之楊秋雯是庚○○的大老婆，雲林縣汽車零件
    廠是庚○○銷贓的地方』，這個部分有何意見？）我沒有講
    這段話。（筆錄為何這樣記載？）……當時警察說要刑求我
    ……（有無真的被刑求？）沒有，警察是用話恐嚇我。（如
    何用話恐嚇你？）說他們跟我說這樣，到時候寫好了就簽名
    蓋章，不然到時候就知道，意思就是要我好看等這類的話」
    等語（見本院更一審卷第130、131頁），其於司法警察官或
    司法警察調查中所為之陳述，與審判中顯有不符。而且，證
    人盧枝全於審理中業已指出：其91年5月6日警詢關於「庚○
    ○係幕後老闆等」部分之陳述，係在自由意思遭受恐嚇壓制
    下，出於非任意性等語。為此，本院向台中縣警察局調閱91
    年5月6日盧枝全之警詢筆錄錄音帶（或光碟），經該局函覆
    ：「91年5月6日借訊盧枝全之調查筆錄錄音帶經翻找證物存
    放櫃，並無該件錄音帶，據負責訊問偵查佐甲○○表示因事
    經多年，已不復記憶當時有無錄音」等文，有該局96年12月
    4日中縣警刑大偵四字第0960076365號函在卷可參（見本院
    卷第124頁）。是證人盧枝全91年5月6日警詢陳述不僅與其
    自己其他陳述（見本判決理由欄乙、肆、一、(二)、１部分）
    不符，且查無明確事證可資證明：證人盧枝全於91年5月6日
    警詢不利於被告庚○○等三人之陳述，確實出於任意性，則
    證人盧枝全91年5月6日警詢不利於被告庚○○等三人之陳述
    ，尚難執為被告庚○○等三人不利之認定。
(三)、而且，另案被告吳國隆、黃鴻裕於警詢、偵查中所供不利於
    被告庚○○等三人部分，均為被告庚○○等三人委派人頭承
    租場地，成立解體工廠拆解贓物之行為（詳後述），是縱另
    案被告吳國隆等人所述為真，亦未能證明被告庚○○等三人
    有參與竊盜行為或與另案被告盧枝全等人有竊盜之犯意聯絡
    。另證人即陳惠真（起訴書及原審判決書誤載為陳惠貞）、
    林昱伶（登記陳世欣所有，陳惠真、林昱伶警詢筆錄見本院
    卷第110至113頁，以上被害人之失竊車輛係於台中市南屯區
    ○○○路201之1號所尋獲）、王智弘（如附表一編號2 所示
    OK－7818號小客車經改掛3J－5495號車牌後不知情之買受人
    ，其偵訊筆錄見調卷部分臺灣臺中地方法院檢察署90偵緝字
    第361號卷第54頁，在台中市○○區○○街103號查獲）、張
    立忠（登記張立忠之配偶張曾城桂所有，如附表一編號3所
    示C2－2798號自用小客車，並未尋獲，警詢筆錄見本院卷第
    105、106頁），以及證人高正成、李文宏、嚴世豪、周烑如
    、林生智（以上被害人之失竊車輛係於臺中縣太平市○○路
    520之1號所尋獲）、吳苓葳、黃秋菊、高碧筠、宋勝文、高
    棟營、賴照陽（以上被害人之失竊車輛係於臺中市○○區○
    ○路54巷6弄33之1號所尋獲）、丁○○、子○○（起訴書誤
    載為蘬人壽）、陳信煌、乙○○、丙○○、己○○、邱群洋
    、莊文珠、壬○○、田華炯、盧明宗（以上被害人之失竊車
    輛係於彰化縣員林鎮○○路871之1號所尋獲）等人於警詢或
    偵訊中，除如附表一編號2所示不知情之買受人王智弘陳述
    買受贓車情形外，其他被害人均僅指陳車輛遭竊取之被害情
    節，咸未具體證述係為何人所竊（見他字第836號卷第188頁
    至第190頁反面、第199 頁至第202頁、第364頁至第369頁反
    面、第460頁至第507頁），更不足為被告庚○○、癸○○、
    楊秋雯有為常業竊盜犯行不利認定之憑據。再員警先後於臺
    中市及雲林縣被告庚○○、癸○○、楊秋雯經營負責之廣興
    材料行內所查獲之大量汽車零件，公訴人亦未具體舉證證明
    該等零件確係因來自前開被害人陳世欣等人遭竊之車輛，前
    已敘及，自不得以臆測之方式，遽行推斷被告庚○○、癸○
    ○、楊秋雯犯有常業竊盜之罪行。
(四)、檢察官另引用秘密證人Ａ１、Ａ２之供述為之認定被告庚○
    ○、癸○○及楊秋雯有常業竊盜及贓物犯行，經核該秘密證
    人於警訊中所為供述內容分別為：Ａ１於警詢中證稱：「我
    不知綽號陳董真實年籍及姓名，但我可確定他是以偷渡方式
    來台之大陸分子。據我所知陳董均以黃鴻裕之名，租房子及
    工廠，於彰化縣員林鎮○○路一處工廠內，專門解體所竊來
    之車輛，再由『陳董』及『阿榮』之人分別駕6J－4703及5M
    －2701自小客貨車，載所卸下之車輛零件至西螺鎮○○路及
    饒平路口（無店名）之汽車零件廠和中市○○路之汽車零件
    廠放置汽車零件後銷贓。而員林鎮○○路解體廠內之工人都
    是大陸偷渡客‧‧‧中市○○路及西螺饒平路之工廠都是『
    陳董』的店，他們拆卸車輛後，由他們二人分載零件至右述
    二廠販售‧‧‧」及Ａ２於警詢證稱：「日前貴隊在彰化縣
    員林鎮○○路破獲一汽車解體廠案，所以向貴隊檢舉此案。
    該解體工廠之幕後金主（老闆）為綽號『阿成』之人，經警
    提示口卡庚○○，另『陳董』之人為廖鴻旭，另外庚○○所
    稱之大老婆楊秋雯‧‧‧庚○○現分別於中市○○路及雲林
    縣莿桐鄉○○○○○路口，經營汽車零件買賣生意，以合法
    掩護非法，中市○○路的零件廠係由楊秋雯負責，而雲林縣
    莿桐鄉之汽車零件廠係由庚○○自稱小老婆之人負責，而廖
    鴻旭係負責以人頭承租汽車解體廠後，與庚○○聯絡竊盜嫌
    犯負責竊車工作，然後再到北部地區與大陸人蛇集團找大陸
    （偷渡）解體汽車工人，至中部地區解體汽車‧‧‧91 年4
    月10日在彰化縣員林鎮○○路統獅企業有限公司廠內由貴隊
    偵破該解體工廠，也是由廖鴻旭以人頭黃鴻裕之名義承租該
    廠，並找大陸工施文、陳明、林錦、江典艷四名負責解體汽
    車，並另雇吳國隆負責將拆卸下的零件送往雲林縣莿桐鄉○
    ○路之零件廠銷贓。程、廖二人相當狡猾，且行事相當機警
    ，據我所知，這些竊嫌分為三組，互不認識，由汽車零件廠
    的人打電話給程廖二人，告知他們欠何種廠牌的零件，由他
    們二人再通知竊嫌去竊取所需之車輛，依約定將車輛停放於
    指定地點後，再由廖鴻旭等人將車子開至解體廠解體，所以
    大陸工及竊嫌等人都未曾見面。而竊嫌偷車時間約在每日清
    晨2時左右，而大陸工都在早上9時許入場拆卸車輛。竊嫌完
    成偷車後，再找庚○○或廖鴻旭取偷車費。」等語（見他字
    第836號卷第5頁至第8頁反面），由該秘密證人上開供述以
    觀，所謂「據我所知」，究係親眼目睹，抑或聽聞他人講述
    而得，尚有未明。且秘密證人Ａ１所稱綽號「陳董」之廖鴻
    旭係偷渡來台之大陸人士，與客觀事實既不相符；又秘密證
    人Ａ１、Ａ２對於被告庚○○如何提供資金，或係幕後金主
    ，或如何共組或參與竊盜集團，均乏積極之佐證，自難遽採
    為認定被告等犯常業竊盜之證據。
(五)、另案被告吳國隆雖於91年5月22日警詢時供述：「廖鴻旭令
    我去員林鎮○○路載乙車的汽車零件，其實是送往臺中市西
    屯區廣興巷10之6號之廣興材料行予老闆娘楊秋雯或廠內人
    員綽號『西瓜』或林宗興等人，另外就是送往雲林莿桐鄉○
    ○路260號廣興材料行交零件於老闆娘癸○○或廠內師傅處
    理，他們也都知道是竊盜的汽車零件，我每次送貨到右述二
    廠時，我都會打給廖鴻旭說，材料已載到並交貨。廖鴻旭與
    我算錢係我每載一台汽車工錢是一千二百元，若載兩次就是
    二千四百元，而大陸工只要解體一部自小客車，廖鴻旭會將
    五千交給我後，我再交給大陸工‧‧‧廖鴻旭他幕後的老闆
    ，就是綽號『大頭成』之庚○○，因為上述分別在臺中、雲
    林之廣興汽車材料行就是庚○○所開的，而癸○○是大老婆
    ，楊秋雯是小老婆，我都稱呼他們二人嫂子。因我看這種錢
    很好賺，所以想自立門戶‧‧‧我從前曾經經營寵物店在那
    裡認識庚○○，認識時我只知道他經營汽車材料行，但久了
    我就進而知道原來他是專門拆卸竊盜來的自小客車並圖利‧
    ‧‧廖鴻旭曾告訴我說庚○○所發的工資錢太少了，他自己
    也有另外的零件廠可收贓價錢較好‧‧‧」等語（見他字第
    836號卷第157頁至158頁反面）。然查，證人吳國隆在91年5
    月22日警詢前之91年4月10日警訊，僅供稱：警方所查扣未
    拆解贓車五部、已拆解贓車及拆解工具一批均是小陳所有，
    受僱小陳開車載運已拆解汽車零件，每月薪水三萬六千元，
    都是以0000-000000號與其聯絡等語；91年4月11日警訊復供
    稱：負責載運贓車零件至彰化交流道及西螺交流道等地交給
    小陳等語，91年4月23日借提時始指認：小陳係廖鴻旭並供
    稱廖鴻旭上面尚有一個幕後老闆等語（以上見他字第836號
    卷第60頁至第63頁、第23頁至第24頁反面），僅臆測另案被
    告廖鴻旭幕後另有老闆，並未具體指陳為何人，且係供述其
    循另案被告廖鴻旭之拆解贓車之零件，並於拆解完後將之載
    至彰化鹿港及雲林西螺交流道與另案被告廖鴻旭會合後，由
    另案被告廖鴻旭自行或委由另案被告梁貴彬載往他處銷贓（
    此節亦為另案被告廖鴻旭直承不諱，見他字第836號卷第151
    頁），亦未見有載至被告庚○○所經營之「廣興汽車材料行
    」販售，且未有具體指出被告庚○○係幕後老闆之陳述。另
    吳國隆於原審93年5月28日庭訊時已明確結稱：「被告庚○
    ○等三人並未參與汽車解體工廠之營運。我是將拆解之汽車
    零件交予廖鴻旭及綽號『阿彬』之梁貴彬，不知道廖鴻旭及
    梁貴彬之後將零件賣給誰。大陸工人都是廖鴻旭僱用的。我
    在警詢時之所以知道廖鴻旭上面還有幕後老闆，是警察告訴
    我的，之後在檢察官訊問時又陳述運汽車零件至『廣興汽車
    材料行』，是因為警察告訴我只要照警詢之陳述講，檢察官
    就會讓我交保」等語（見原審卷二第208至218頁）；復於本
    院前審95年7月27日到庭接受詰問證稱：91年4月10日及4月
    11日是被借提到台中縣刑警隊，這二次警訊筆錄都談到小陳
    及黃鴻裕，小陳就是廖鴻旭，承租廠房是黃鴻裕租的，91年
    4月23日被借提供稱廖鴻旭還有幕後老闆，是因被羈押一段
    時間，警察說如果我配合的話就會交保，就配合警方，當時
    說有幕後老闆，但不知道誰是老闆，我認為老闆就是廖鴻旭
    ，91年5月22日再被借提供稱幕後老闆是庚○○，是警察說
    的，警察說他有監聽到，該次警訊有點配合警察，因為警察
    說可以幫我交保，說如果我不配合就繼續羈押，已確定的案
    件共犯是廖鴻旭、黃鴻裕、梁貴彬，該案件的贓車解體零件
    並未送到廣興材料行，是送到西螺交流道、彰化交流道附近
    ，由廖鴻旭、梁貴彬來接贓，（反詰問）與廖鴻旭合作只有
    被抓那一次，當時載去看到的工人在那裡拆零件，感覺很奇
    怪，因為是賓士的好車，不記得跑了幾次就被抓，大概是二
    、三次等語（見本院更一審卷第135至139頁），核亦與吳國
    隆於91年5月22日警詢陳述不合。
(六)、至另案被告吳國隆固於91年5月22日檢察官為訊問時供稱：
    「我在警訊筆錄中說將汽車材料運往臺中市西屯區及雲林縣
    莿桐鄉『廣興汽車材料行』是實在的。雲林縣莿桐鄉之老闆
    娘我們都稱呼嫂子（經指認為癸○○），臺中廣興老闆娘經
    指認為楊秋雯，她們二位均是『大頭成』之老婆，『大頭成
    』經指認為庚○○，且廖鴻旭曾向我抱怨庚○○給的工錢較
    少，所以廖鴻旭叫我考慮自己做，被警查獲之大陸工人係廖
    鴻旭找的‧‧‧」等語（見偵字第2396號影印卷第210頁至
    第214頁）。然吳國龍上開偵訊陳述不僅與其於93年5月28日
    原審庭訊、本院更一審95年7月27日之前述證詞不符（詳參
    前段論述），甚至被告吳國隆在91年5月22日偵訊後之91年6
    月5日、91年6月10日及92年1月15日接受檢察官訊問時，已
    經改稱：「解體車子何人所偷我不知道，每天到工廠時車就
    在那邊了。我負責將拆解後零件送至交流道。載零件至交流
    道有二次交於廖鴻旭，是在西螺交流道，一次交給『阿彬』
    ，之後就沒有我的事了，我只開車送零件。我就在那邊等，
    等廖鴻旭將貨車還給我。交貨三次，可能廖鴻旭知道解體廠
    出問題，才將拆解運送零件的事交給我。我認識庚○○，是
    和廖鴻旭去喝酒時認識的，所以才熟識，我確實不知道庚○
    ○是否為幕後老闆，但廖和程確實認識。我沒有將拆解之零
    件運至廣興零件行，我只載到交流道。至於上次警詢中說幕
    後老闆是庚○○，他分別臺中、雲林開廣興材料行，而癸○
    ○是大老婆，楊秋雯是小老婆云云，那是因為早上警察詢問
    前就跟我講，且有拿口卡給我看‧‧‧我認識庚○○但不知
    道其真實姓名，因我們都叫他程哥，後來警察有跟我說庚○
    ○是廖鴻旭老闆。在未查獲前，與廖鴻旭聊天，他有講說因
    老闆給他錢太少，他另外想接工作。但當時老闆何人我不知
    道。我確實沒有將貨載到廣興材料行，我是將貨物載給廖鴻
    旭，那時我以為順著警察意見講，可以獲准交保。工錢是廖
    鴻旭給我，一天一千二百元。我只認識庚○○之老婆，因我
    們有一起吃過飯，大家叫他為嫂子，警察給我認的口卡，我
    覺得不像那天吃飯的嫂子，口卡是癸○○。我不認識楊秋雯
    ‧‧‧據我所知，偷車為『東東』、『大宇』、『空仔』，
    是廖鴻旭跟我說的‧‧‧」「和黃鴻裕之解體工廠是黃鴻裕
    租的。所拆解之貨物送至西螺、彰化交流道。彰化交流道交
    予『阿彬』，是廖鴻旭通知我載去那邊。西螺交流道送二次
    ，是交給廖鴻旭。是廖鴻旭請我去工廠工作，他請我載拆解
    後零件。將零件搬上貨車時，鐵門是關的。我沒有將汽車零
    件載至廣興汽材行。我不認識癸○○。至於在警詢說是將貨
    交給癸○○，那是警察說如這樣說就可交保，且說交給誰沒
    有差‧‧‧」「‧‧‧我與庚○○沒有接觸，我認識庚○○
    是因為開寵物店打麻將認識的。我給廖鴻旭的東西我不知道
    他拿去何處。庚○○有無另外收受別人的贓車，我不知道」
    等語（見偵字第2396號影印卷第216至223頁、第226至228頁
    ，偵字第21586號卷一第60至61頁），嗣後於臺灣彰化地方
    法院審理時亦供陳：「廖鴻旭他請我工作，一天一千多。我
    91 年4月份受僱於廖鴻旭，在彰化縣員林鎮統獅有限公司空
    置廠房內，經營贓車解體廠，將拆解之汽車零件轉賣圖利，
    只做了4天，廖鴻旭叫我開貨車幫他載汽車材料，從員林廠
    房載到彰化、西螺交流道。汽車材料是何人所有我不知道，
    有汽車材料要載，廖會打電話給我。江典艷、陳明、林錦及
    施文等大陸人士是廖鴻旭僱用，他們負責拆解汽車，汽車材
    料，我一次交給廖鴻旭，另一次交給『阿彬』即梁貴彬‧‧
    ‧」（見易字第1095號影印卷第255至258頁、第260至262頁
    ），且另案被告廖鴻旭亦始終否認有收取被告庚○○資金而
    循被告庚○○之命，承租廠房解體贓車之情事，其拆解贓車
    之犯行與被告庚○○並無干係（見他字第836號卷第150至
    151 頁反面、偵字第21586號卷第108頁至第110頁）。是另
    案被告吳國隆於91年5月22日向檢察官所為不利於本件被告
    庚○○等三人不利之陳述，不僅與證人吳國隆於嗣後偵查、
    審判中之陳述多次相互扞格，而且91年5月22日偵訊所稱「
    將汽車材料運往『廣興汽車材料行』」，也未經警方嗣後搜
    索「廣興汽車材料行（臺中市、雲林縣）」時，查獲確實出
    自贓車之汽車零件，以佐證其指證被告庚○○等人部分為真
    實，則單以吳國隆於91年5月22日之警詢、偵訊陳述，仍難
    據以認定被告庚○○等三人確與吳國隆等共犯共組竊車解體
    或共同經營贓車解體工廠。
(七)、又另案被告黃鴻裕曾於91年5月7日警詢時固證稱：「我一共
    替『小陳』（按：即另案被告廖鴻旭）承租汽車解體廠房共
    三次，彰化員林鎮、烏日大肚鄉○○市○○路與松竹路‧‧
    ‧我只認識楊秋雯，但不認識庚○○，我都直呼楊秋雯為董
    娘。朋友介紹我認識程永在，而有一次程永在與楊秋雯與我
    於泡沫紅茶店內聊天，二人告訴我當人頭，一年可拿上千萬
    費用，又再介紹廖鴻旭與我認識，而廖直接叫我當他的租廠
    房之人頭，一共獲利十萬餘元，而且程永在曾告訴我，他們
    的老闆很有錢，係他的堂弟，也是楊秋雯的老公，程永在並
    帶我去過中市○○路一間廣興材料行，並告訴我說，拆卸下
    的汽車零件，均由『小陳』等人送至該汽車零件廠販售圖利
    ‧‧‧我曾聽程永在說，他堂弟係整個集團的幕後金主，一
    些錢都是由其拿出，但我從未見過此人，但我曾聽說幕後老
    闆叫『大頭成』」等語（見他字第836號偵查卷調查筆錄第
    164至165頁反面）。然查，另案被告黃鴻裕於原審審理時經
    合法傳喚、拘提及本院更一審傳喚均未到庭，而且，另案被
    告黃鴻裕前開於警詢時所為不利被告庚○○之供證，均係經
    由另案被告程永在轉告而知，其真實性本已堪慮。何況，另
    案被告黃鴻裕就其拆解車輛之來源，拆解後車輛零件是否見
    聞確實運至「廣興汽車材料行」販售，被告庚○○、另案被
    告程永在以及直接僱用其承租廠房之另案被告廖鴻旭間如何
    為謀議，就籌組解體工廠為如何之分工等重要事項均交代不
    清，陳述內容均空泛簡要。再者，黃鴻裕於91年4月23日初
    次警詢時係供證：「廖鴻旭我叫他『陳董』，他是我的老闆
    。陳董專門做贓車解體場，我負責承租解體場人頭，人頭費
    貳萬元。我自90年8月5日開始幫陳董承租場地做解體贓車使
    用，共承租三個地方，分別在臺中市○○路上（90年8月5日
    承租）、臺中縣大肚鄉○○路上（90年11月15日承租）、彰
    化縣員林鎮○○路上（91年3月10日承租）‧‧‧員林鎮○
    ○路是一位綽號『阿隆』帶我去租的，租金每月肆萬捌仟元
    ‧‧‧。警方於91年1月10日14時許在員林鎮○○路統獅公
    司查獲嫌犯吳國隆等人，該廠房是我所承租，吳國隆就是綽
    號『阿隆』男子‧‧‧我只聽陳董說要在雲林縣西螺鎮設置
    贓車解體工廠。吳國隆是廖鴻旭所僱請的員工，但其擔任何
    種職務我不知道。」等語（見91年他字第836號卷第25至26
    頁），並未提及被告庚○○等三人有提供資金予另案被告廖
    鴻旭開設解體工廠之情事。而且，另案被告程永在亦始終供
    陳：伊係先後與另案被告盧枝全、黃鴻裕共同承租廠房解體
    贓車，未曾與被告庚○○等三人合作過（見同上卷第361 至
    363頁反面），是另案被告黃鴻裕於警詢前後所述不一，且
    其91年5月7日警詢關於「庚○○係集團幕後金主」之陳述，
    傳聞自程永在而來，復與另案被告程永在之供述相互齟齬，
    本院綜上說明，認為另案被告黃鴻裕於警詢時所為不利被告
    庚○○等三人之前揭供述，亦難遽認屬實。
(八)、在廣興汽車材料行查獲之汽車零件引擎蓋鎖片等物，雖然內
    容齊全，數量達上百種，且證人員警甲○○、鎖靖容證稱：
    清單上所記載之車子零件，八成以上是中華三菱廠牌，這些
    零件看得出來是新品，約一、二年前之新零件云云。惟查，
    被告庚○○、癸○○及楊秋雯均已於警詢、偵查及審理訊問
    時供稱：員警於其所經營之「廣興汽車材料行」所查扣之引
    擎蓋鎖27個、保險桿214個、車門515片等汽車零件，均係伊
    等購自當鋪之流當車、向保險公司標得或收購環保回收所拆
    解，並非拆卸自贓車等語，核與證人即先前從事當鋪工作，
    並曾販售流當車予「廣興汽車材料行」之證人蘇家毅於原審
    證稱，其前後賣超過十部流當車、報廢車及欠稅（罰鍰）車
    給楊秋雯，如果係權利車一、兩個月（車齡）也有，如果是
    報廢車，十年以上的車比較多等語。證人張清森證稱至少賣
    五十輛車予楊秋雯，包括故障車、老舊車、泡水車、流當車
    等語大致相符（見原審卷二第219頁至224頁、第278至286
    頁），並提出當鋪商業同業證明書、汽（機）車各項異動登
    記書、轉讓書、汽車讓渡書及汽車買賣合約書多紙為證（見
    原審卷一第112至239頁，原審卷三第23頁至第64頁、第216
    至338頁），已足見被告庚○○等三人經營「廣興汽車材料
    行」所販售之汽車零件有一定之合法來源。公訴人雖質疑被
    告庚○○等三人所販售之汽車零件應係來自於其等收受贓車
    後拆解所得，及證人員警甲○○、鎖靖容證稱：（查獲）清
    單上所記載之車子零件（按：未扣案），八成以上是中華三
    菱廠牌，看得出來是新品之情。惟按刑事訴訟法第161條第1
    項規定，檢察官就被告犯罪事實，應負舉證責任，並指出證
    明之方法。因此，檢察官對於起訴之犯罪事實，應負提出證
    據及說服之實質舉證責任。倘其所提出之證據，不足為被告
    有罪之積極證明，或其指出證明之方法，無從說服法院以形
    成被告有罪之心證，基於無罪推定之原則，自應為被告無罪
    判決之諭知，此有最高法院92年度台上字第128號判決要旨
    可資參照。且刑事被告依法不負自證無罪之義務，故在別無
    積極證據之情形下，尚難逕以推測之方式遽行論斷被告犯罪
    。本件被告庚○○等三人已就警方於「廣興汽車材料行」內
    所查獲汽車零件之來源，提出前開當鋪商業同業證明書、汽
    （機）車各項異動登記書、轉讓書、汽車買賣合約書多紙等
    資料說明之，公訴人依其法定之舉證義務自應就其所指訴「
    該等汽車零件係拆解贓車而得」提出積極之證據，而公訴人
    於原審審理時所聲請詰問之證人即向「廣興汽車材料行」購
    買汽車零件之各保養廠負責人許成宗、陳永裕、陳茂林、李
    寶鏞、陳金連等人均於原審到庭證陳：有問過被告庚○○等
    人汽車零件之來源，被告庚○○等人均答稱是從事故車拆解
    下來的。而依渠等之經驗，並無法判斷向「廣興汽車材料行
    」所購得之汽車零件係來自於贓車等語（見原審卷三第148
    第167頁），既無從為被告庚○○等三人不利認定之論斷，
    是本院殊難以臆測之方式推斷「公訴人所指查獲之汽車零件
    均係拆解贓車而來之情」為真實。另公訴人雖指陳依前開當
    鋪商業同業證明書、汽（機）車各項異動登記書、轉讓書、
    汽車買賣合約書等資料，其上所車輛品牌與員警於「廣興汽
    車材料行」中所查獲之汽車零件多為中華三菱廠牌不符，是
    該等汽車零件應非購自當鋪之流當車、向保險公司標得或收
    購環保回收所拆解，且依證人蘇家毅、張清森所販售與被告
    庚○○之汽車年份不同（非一、二年新車）。然查，被告庚
    ○○等三人固然無法逐一比對指出在廣興汽車材料行查獲之
    上開零件，係購自何一流當車、事故車、報廢車輛，惟在廣
    興汽車材料行經警方持搜索票查獲之上開眾多零件，究竟何
    項零件係來自廖鴻緒、盧枝全、江國書、黃鴻裕、程春在、
    吳國隆等人竊盜或解體贓車後之贓車零件，何項零件係如附
    表一、二、三所示汽車之解體零件，自偵查開始，歷經多次
    審判程序迄今，未經檢警提出任何明確證據以資證明，自難
    僅憑被告庚○○等三人就其材料行內之汽車零件未能逐一提
    出證明，即遽認被告庚○○等三人涉犯常業竊盜、常業贓物
    犯行。否則任何人就自己持有之物（無證據證明係贓物），
    倘若未能提出說明，即有被認定該人涉犯竊盜、贓物犯行，
    誠嚴重違反無罪推定之刑事訴訟原則，不可不察。
(九)、更何況，如附表一編號1、4所示自用小客車，在台中市南屯
    區○○○路201之1號尋獲時，附表一編號1之自用小客車除
    原有HG－6296號車牌失竊及遭變造車身號碼外，並未失竊其
    他零件，如附表一編號4所示自用小客車除玻璃破損外，未
    失竊其他零件，有贓物領據2紙（見原審卷二第313、314頁
    ）及證人陳惠真（起訴書誤載為陳惠貞）、林昱伶警詢筆錄
    在卷為憑（見本院卷第110至113頁）。如附表一編號2所示
    自用小客車不知情之證人王智弘自另案被告盧枝全買受時，
    車體完好，同經王智弘於偵查中證述在卷（見調卷部分，臺
    灣臺中地方法院檢察署90年度偵緝字第361號卷第54頁，同
    份筆錄影本見本院卷第146頁）。又如附表一編號8、9所示
    自用小客車被查獲時均車體完好，有贓物領據2紙（見他字
    卷第211、213頁）、照片3幀（見調卷部分之90年度偵字第
    8939號卷第73、74頁）在卷足證。又如附表二編號2、9所示
    自用小客車，均尚未解體，有贓物領據可證（詳參附表二卷
    證索引欄所載）。又如附表三編號1、2、3、5、6、8所示自
    用小客車之車體或完好，或車體雖遭拆解但零件尚在現場，
    有被害人丁○○、子○○（起訴書誤載為蘬人壽）、陳信煌
    、丙○○、己○○、邱群洋（起訴書誤載為邱郡萍）之警詢
    筆錄可按（見台中縣警察局中縣警刑四字第09100624500號
    警詢影印卷第152至158、164至165、168至169頁）。因此，
    如附表一編號1、2、4、8、9；附表二編號2、9；附表三編
    號1、2、3、5、6、8所示自用小客車或車輛未解體，或遭解
    體但零件尚在現場，則此部分車輛之汽車零件如何解體後，
    【運往】廣興汽車材料行（臺中市、雲林縣），由被告庚○
    ○等三人買受銷贓？甚至，上開部分車輛並未解體，何來故
    買贓物（車輛零件）？檢察官就此部分論以被告庚○○等三
    人故買贓車拆解後之零件，同屬無據。
(十)、檢察官上訴另以：證人盧枝全、李登讚、江國書、程永在、
    黃鴻裕（業經檢察官為不起訴處分確定）等人組成竊車集團
    ，分別在台中縣太平市○○路520之1號及臺中市○○路54巷
    6弄33之1號旁之鐵皮屋，從事汽車解體轉賣工作，經判決確
    定，並引用本院91年度上更(一)字第300號及臺灣臺中地方法
    院91年度訴字第693號判決書為證（見91年度偵字第21586號
    卷第39至41頁，及調閱本院91年度上更(一)字第300號卷第187
    至211頁）。惟查，該二判決並未認定本案被告等三人係共
    同正犯，此有該二份判決書可證，故該二判決並不能作為本
    案被告等三人不利之證據。
(十一)、至於辯護人聲請傳訊證人黃鴻裕、盧枝全、廖鴻旭、吳門昌
    、朴旋銘、廖威信部分，因本案之待證事實依前開證據及說
    明已足以認定，且證人盧枝全已在原審及本院更一審具結作
    證，廖鴻旭、朴旋銘均已在原審具結作證，又廖威信於91年
    6月30日於法務部中部地區機動工作組調查時檢舉：位於雲
    林縣莿桐鄉○○路206號「廣興汽車材料行」之被告癸○○
    及其配偶（即被告庚○○）竊車解體銷贓乙案（見91年度偵
    字21586號卷第41至43頁），業據法務部中機組於91年8 月8
    日派員前往現場查看蒐證，發現該址堆置多量報廢、拆解中
    車輛及零件，經清查現場停放車輛B4－3236、XH－1938、LG
    －6195、W8－3148、GT－4610、T4－9830等車籍，並非失竊
    贓車，現場除已停放車輛及二、三位員工外，並無其他可疑
    車輛人員進出等情已明，有該組91年12月30日調振廉字第
    09175155070號函在卷可資佐證（見同上卷第38、39頁），
    本院因認無再傳訊調查上開證人之必要，併此敘明。
(十二)、綜上，就被告庚○○等三人是否涉有刑法常業竊盜、贓物罪
    嫌部分，本院猶有合理之懷疑而無足以形成被告庚○○等三
    人犯罪之充足心證。
三、檢察官另認被告庚○○違反臺灣地區與大陸地區人民關係條
    例之犯行，係以證人盧枝全、吳國隆於警詢時之證述，證人
    即大陸工人王長向、余云、念其文、林錦、施文、陳明、江
    典豔等人於警詢及偵查中所為證述為其論據。惟查：證人即
    大陸工人王長向、余云、念其文、林錦、施文、陳明、江典
    豔等人於警詢之證述內容，僅證述係分別受綽號「黑記」、
    「老李」之盧枝全、李登讚所僱用及由證人吳國隆帶領於解
    體工廠中拆解汽車（見他字第836號卷第182至185頁反面、
    第195至198頁反面、第203至204頁反面、第427至431頁反面
    、第434至439頁反面、第442頁及其反面、第446至449頁反
    面，偵字第8393號影印卷第41至44頁，偵字第2369號影印卷
    第179頁至第181頁、第240至243頁），並未具體指陳渠等來
    臺從事未經許可工作之行為，與被告庚○○有何直接關係，
    或係受被告庚○○之僱用而為。檢察官所提出之證據，尚不
    足以證明被告庚○○與盧枝全、吳國隆、李登讚間，有何犯
    意之聯絡或行為分擔之情形，自無從遽認被告庚○○有法僱
    用大陸地區人民從事未經許可之工作之犯行。
伍、綜上所述，本件公訴人所舉事證，不足以排除合理性之懷疑
    ，而達於通常一般人均不至於有所懷疑，堪予確信其已臻真
    實之程度而說服本院，換言之，公訴人之說服責任尚屬未備
    ，仍不足據以為被告庚○○、癸○○及楊秋雯有罪之認定，
    是被告庚○○等三人所辯其未為上開犯行等語，尚可採信。
    此外，復查無其他積極證據足認被告庚○○等三人有何常業
    竊盜、常業贓物罪嫌，及被告庚○○有何違反臺灣地區與大
    陸地區人民關係條例之犯行，揆諸首揭說明，既不能證明被
    告庚○○等三人犯罪，基於無罪推定原則，原審為被告三人
    無罪判決之諭知，尚無違誤。檢察官上訴仍執陳詞，指摘原
    判決不當，為無理由，應予駁回。
據上論結，應依刑事訴訟法第368條，判決如主文。
本案經檢察官戊○○到庭執行職務。
中　　華　　民　　國　　96　　年　　12　　月　　27　　日
            刑事第八庭  審判長法  官  羅  得  村
                              法  官  張  靜  琪
                              法  官  陳  宏  卿
上列正本證明與原本無異。
檢察官得上訴。
被告不得上訴。
如不服本判決應於收受送達後十日內向本院提出上訴書狀，其未
敘述上訴之理由者並得於提起上訴後十日內向本院補提理由書（
均須按他造當事人之人數附繕本）。
                              書記官  柯  孟  伶
中　　華　　民　　國　　96　　年　　12　　月　　27　　日
附表一：
┌──┬────┬──────┬────┬───────┬───────┐
│編號│現掛車牌│失竊時間地點│被害人  │車  輛  情  形│參與人及行為  │
│    │已知廠牌│            │        │              │              │
├──┼────┼──────┼────┼───────┼───────┤
│ 1  │BO-9788 │89年9月26日 │陳惠真（│原車牌號碼為HG│江國書與盧枝全│
│    │ＢＭＷ  │彰化縣彰化市│起訴書誤│-6296號，原車 │共同持客觀上可│
│    │        │自強路328巷 │載為陳惠│身號碼WBACB410│兇器使用之板手│
│    │        │20號前      │貞）    │69932，遭變造 │、起子等物品，│
│    │        │            │        │為WBACA0000000│竊取自小客車後│
│    │        │            │        │60。其他車體完│並變車身號碼後│
│    │        │            │        │好。          │，交與羅育雄、│
│    │        │            │        │              │賴永祥。      │
├──┼────┼──────┼────┼───────┼───────┤
│ 2  │3J-5495 │89年10月2日 │莊易築  │原車牌號碼為OK│盧枝全竊取自小│
│    │（換牌前│彰化縣彰化市│        │-7818號，原車 │客車，並變造車│
│    │UQ-6866 │福山里福山街│        │身號碼ABE6322S│身號碼後，重新│
│    │）      │212巷2弄口  │        │JC19274，遭變 │領牌，並以30萬│
│    │        │            │        │造為ABE6323SJC│元之代價，售予│
│    │        │            │        │17730。王智弘 │王智弘，足以生│
│    │        │            │        │自盧枝全買受時│損害於莊易築及│
│    │        │            │        │，車體完好。  │監理機關對車籍│
│    │        │            │        │              │管理之正確性。│
├──┼────┼──────┼────┼───────┼───────┤
│ 3  │C2-2798 │89年11月11日│張曾城桂│未尋獲，有嘉義│盧枝全與綽號「│
│    │賓士    │凌晨2時40分 │        │縣警察局竹崎分│小林」之不詳姓│
│    │        │許          │        │局檢送證人張立│名年籍之成年男│
│    │        │嘉義縣竹崎鄉│        │忠警詢筆錄可稽│子，共同持客觀│
│    │        │獅埜村東義20│        │（見本院卷第  │上可供兇器使用│
│    │        │之6號       │        │104至106頁）  │之板手等物品竊│
│    │        │            │        │              │取。          │
├──┼────┼──────┼────┼───────┼───────┤
│ 4  │5M-1241 │89年12月14日│陳世欣  │原車牌號為H5-5│盧枝全與江國書│
│    │賓士    │凌晨        │        │579號，玻璃遭 │共同持客觀上可│
│    │        │台中縣大里市│        │毀損，改懸車牌│供兇器使用之板│
│    │        │仁五街26巷12│        │號碼5M-1241號 │手、起子等物品│
│    │        │號前        │        │車牌。其他車體│，竊取自小客車│
│    │        │            │        │完好。        │後，再交予羅育│
│    │        │            │        │              │雄、賴永祥等人│
│    │        │            │        │              │。            │
├──┼────┼──────┼────┼───────┼───────┤
│ 5  │DO-3618 │90年5月9日下│許蔡桂花│己遭解體，僅餘│盧枝全持客觀上│
│    │日產    │午1時許     │        │車殼及部分引擎│可供兇器使用之│
│    │        │台中市北屯區│        │汽缸。        │板手、起子等物│
│    │        │大連路與熱河│        │              │品竊取自小客車│
│    │        │路口        │        │              │。            │
├──┼────┼──────┼────┼───────┼───────┤
│ 6  │6A-5846 │90年5月16日 │華志企業│僅餘車牌二面、│同上。        │
│    │ＳＡＮＹ│凌晨3時許   │有限公司│方向盤一座、資│              │
│    │ＡＮＧ  │台中市南區三│        │料一批及球桿三│              │
│    │        │民西路220號 │        │支，其餘車體部│              │
│    │        │前          │        │分未尋獲。    │              │
├──┼────┼──────┼────┼───────┼───────┤
│ 7  │X9-4920 │90年5月17日 │嚴世豪  │車輛已遭解體，│同上。        │
│    │福特    │凌晨        │        │僅剩車身、引擎│              │
│    │        │台中市北區東│        │、車牌二面（贓│              │
│    │        │光路東光六街│        │物領據見他字卷│              │
│    │        │口          │        │第210頁）。   │              │
├──┼────┼──────┼────┼───────┼───────┤
│ 8  │K7-1520 │90年5月17日 │陳素梅  │車體完好（贓物│同上。        │
│    │豐田    │上午9時許   │（持有人│領據見他字卷第│              │
│    │        │台中市西區學│周姚如）│211頁）。     │              │
│    │        │府路與興大路│        │              │              │
│    │        │口發現失竊  │        │              │              │
├──┼────┼──────┼────┼───────┼───────┤
│ 9  │JV-9839 │90年5月18日 │李士榮  │車體完好（贓物│同上。        │
│    │ＢＭＷ  │上午8時30分 │（持有人│領據見他字卷第│              │
│    │        │許          │李文宏）│213頁，照片見 │              │
│    │        │台中市北區文│        │調卷部分之90年│              │
│    │        │心路與青島東│        │偵字第8939號卷│              │
│    │        │路口發現失竊│        │第73、74頁）  │              │
└──┴────┴──────┴────┴───────┴───────┘
附表一之1：
┌──┬───────────┬────────────┬───────┐
│編號│名稱                  │數量                    │              │
├──┼───────────┼────────────┼───────┤
│ 1  │梅花板手              │1支                     │              │
├──┼───────────┼────────────┼───────┤
│ 2  │板手                  │2支                     │              │
├──┼───────────┼────────────┼───────┤
│ 3  │鉗子                  │2支                     │              │
├──┼───────────┼────────────┼───────┤
│ 4  │尖嘴鉗                │1支                     │              │
├──┼───────────┼────────────┼───────┤
│ 5  │老虎鉗                │1支                     │              │
├──┼───────────┼────────────┼───────┤
│ 6  │梅花板手              │1支                     │              │
├──┼───────────┼────────────┼───────┤
│ 7  │活動板手              │1支                     │              │
├──┼───────────┼────────────┼───────┤
│ 8  │萬用六角活動板手      │1組（尺寸：17）         │              │
├──┼───────────┼────────────┼───────┤
│ 9  │萬用六角活動板手      │1組（尺寸：12）         │              │
├──┼───────────┼────────────┼───────┤
│10  │萬用六角活動板手      │1組（尺寸：14）         │              │
├──┼───────────┼────────────┼───────┤
│11  │Ｔ字六角板手          │1支                     │              │
├──┼───────────┼────────────┼───────┤
│12  │一字螺絲起子          │1支                     │              │
├──┼───────────┼────────────┼───────┤
│13  │十字螺絲起子          │1支                     │              │
├──┼───────────┼────────────┼───────┤
│14  │Ｔ字六角板手          │1支                     │              │
├──┼───────────┼────────────┼───────┤
│15  │十字螺絲起子          │1支                     │              │
├──┼───────────┼────────────┼───────┤
│16  │千斤頂                │1支                     │              │
├──┼───────────┼────────────┼───────┤
│17  │乙炔                  │1套                     │              │
├──┼───────────┼────────────┼───────┤
│18  │砂輪機                │1台                     │              │
├──┼───────────┼────────────┼───────┤
│19  │起重手臂              │1台                     │              │
└──┴───────────┴────────────┴───────┘
附表二：（程永在所承租之忠勇路鐵皮屋內查獲）
┌──┬────┬────┬───────┬───────┬───────┐
│編號│車    號│被害人  │車輛情形      │尋獲地點      │卷證索引      │
│    │已知廠牌│        │              │              │              │
├──┼────┼────┼───────┼───────┼───────┤
│ 1  │UP-9899 │張太平  │已遭解體，僅尋│臺中市南屯區忠│1.證人廖紋德：│
│    │ＢＭＷ  │        │獲引擎，車體及│勇路54巷6弄33 │910226警詢筆錄│
│    │        │        │及車牌均未尋獲│之1號旁鐵皮屋 │（91偵字第3452│
│    │        │        │。            │（汽車解體廠）│號影印卷第50頁│
│    │        │        │              │              │）            │
│    │        │        │              │              │2.解體工廠贓物│
│    │        │        │              │              │一覽表。（見91│
│    │        │        │              │              │他字第836號卷 │
│    │        │        │              │              │第359頁）     │
├──┼────┼────┼───────┼───────┼───────┤
│ 2  │Y8-5118 │黃秋菊  │尚未解體，車體│臺中市南屯區忠│1.證人黃秋菊：│
│    │賓士    │        │及引擎均完好，│勇路54巷6弄33 │910219警詢筆錄│
│    │        │        │僅車牌未尋獲。│之1號旁鐵皮屋 │（見91他字第  │
│    │        │        │              │（汽車解體廠）│836號卷第365  │
│    │        │        │              │              │頁）          │
│    │        │        │              │              │2.解體工廠贓物│
│    │        │        │              │              │一覽表。（見91│
│    │        │        │              │              │他字第836號卷 │
│    │        │        │              │              │第359頁）     │
│    │        │        │              │              │3. 贓物認領收 │
│    │        │        │              │              │據。（見91 他 │
│    │        │        │              │              │字第836號卷第 │
│    │        │        │              │              │380頁）       │
├──┼────┼────┼───────┼───────┼───────┤
│ 3  │OD-8811 │賴照陽  │已遭解體，僅餘│臺中市南屯區忠│1.證人賴照陽：│
│    │紳寶    │（中區科│車體部分，引擎│勇路54巷6弄33 │910219警詢筆錄│
│    │        │技工程公│及車牌均未尋獲│之1號旁鐵皮屋 │（見91他字第  │
│    │        │司）    │。            │（汽車解體廠）│836號卷第369  │
│    │        │        │              │              │頁）          │
│    │        │        │              │              │2.解體工廠贓物│
│    │        │        │              │              │一覽表。（見91│
│    │        │        │              │              │他字第836號卷 │
│    │        │        │              │              │第359頁）     │
│    │        │        │              │              │3. 贓物認領收 │
│    │        │        │              │              │據。（見91 他 │
│    │        │        │              │              │字第836號卷第 │
│    │        │        │              │              │383頁）       │
├──┼────┼────┼───────┼───────┼───────┤
│ 4  │A5-5915 │蔣秀鳳  │已遭解體，僅餘│臺中市南屯區忠│1.證人蔣秀鳳：│
│    │中華    │        │車牌一面，車體│勇路54巷6弄33 │910221警詢筆錄│
│    │        │        │及引擎等均已銷│之1號旁鐵皮屋 │（見91偵字第  │
│    │        │        │售。          │（汽車解體廠）│3452號影印卷第│
│    │        │        │              │              │48頁）        │
│    │        │        │              │              │2.解體工廠贓物│
│    │        │        │              │              │一覽表。（見91│
│    │        │        │              │              │他字第836號卷 │
│    │        │        │              │              │第359頁）     │
├──┼────┼────┼───────┼───────┼───────┤
│ 5  │A7-4822 │高碧筠  │已遭解體，僅餘│臺中市南屯區忠│1.證人高碧筠：│
│    │豐田    │（台維土│車體部分，引擎│勇路54巷6弄33 │910219警詢筆錄│
│    │        │木包工業│及車牌均未尋獲│之1號旁鐵皮屋 │（見91他字第  │
│    │        │）      │。            │（汽車解體廠）│836號卷第366  │
│    │        │        │              │              │頁）          │
│    │        │        │              │              │2.解體工廠贓物│
│    │        │        │              │              │一覽表。（見91│
│    │        │        │              │              │他字第836號卷 │
│    │        │        │              │              │第359頁）     │
│    │        │        │              │              │3.贓物認領收據│
│    │        │        │              │              │。（見91他字第│
│    │        │        │              │              │836號卷第384頁│
│    │        │        │              │              │）            │
├──┼────┼────┼───────┼───────┼───────┤
│ 6  │2K-8915 │吳苓葳  │已遭解體，僅餘│臺中市南屯區忠│1.證人吳苓葳：│
│    │中華    │        │車體部分，引擎│勇路54巷6弄33 │910219警詢筆錄│
│    │        │        │及車牌均未尋獲│之1號旁鐵皮屋 │（見91他字第  │
│    │        │        │              │（汽車解體廠）│836號卷第364  │
│    │        │        │              │              │頁）          │
│    │        │        │              │              │2.解體工廠贓物│
│    │        │        │              │              │一覽表。（見91│
│    │        │        │              │              │他字第836號卷 │
│    │        │        │              │              │第359頁）     │
│    │        │        │              │              │3.贓物認領收據│
│    │        │        │              │              │。（見91他字第│
│    │        │        │              │              │836號卷第379頁│
│    │        │        │              │              │）            │
├──┼────┼────┼───────┼───────┼───────┤
│ 7  │DM-4231 │鄭人才  │已遭解體，車體│臺中市南屯區忠│1.證人鄭人才：│
│    │日產    │（車主為│及引擎均完好，│勇路54巷6弄33 │910220警詢筆錄│
│    │        │鄧人文）│僅車牌未尋獲。│之1號旁鐵皮屋 │（見91偵字3452│
│    │        │      　│              │（汽車解體廠）│號影印卷第46頁│
│    │        │        │              │    　　      │）            │
│    │        │        │              │              │2.解體工廠贓物│
│    │        │        │              │              │一覽表。（見91│
│    │        │        │              │              │他字第836號卷 │
│    │        │        │              │              │第359頁）     │
├──┼────┼────┼───────┼───────┼───────┤
│ 8　│M7-7639 │黃棟營  │已遭解體，車體│臺中市南屯區忠│1.證人黃棟營：│
│    │賓士    │        │及引擎均完好，│勇路54巷6弄33 │910219警詢筆錄│
│    │        │        │僅車牌未尋獲。│之1號旁鐵皮屋 │（見91他字第  │
│    │        │        │              │（汽車解體廠）│836號卷第368頁│
│    │        │        │              │              │）            │
│    │        │        │              │              │2.解體工廠贓物│
│    │        │        │              │              │一覽表。（見91│
│    │        │        │              │              │他字第836號卷 │
│    │        │        │              │              │第359頁）3. 贓│
│    │        │        │              │              │物認領收據。（│
│    │        │        │              │              │見第一捆91 他 │
│    │        │        │              │              │字第836號卷第 │
│    │        │        │              │              │382頁）       │
├──┼────┼────┼───────┼───────┼───────┤
│ 9  │2J-3772 │顏藍嬌  │尚未解體，車體│臺中市南屯區忠│1.證人宋勝文：│
│    │福特　　│（宋勝文│及引擎均完好，│勇路54巷6弄33 │910219警詢筆錄│
│    │　　　　│）　　  │僅車牌未尋獲。│之1號旁鐵皮屋 │（見91他字第83│
│　　│        │　　　　│　            │（汽車解體廠）│6號卷第367頁）│
│    │        │        │              │              │2.解體工廠贓物│
│    │        │        │              │              │一覽表。（見91│
│    │        │        │              │              │他字第836號卷 │
│    │        │        │              │              │第359頁）     │
│    │        │        │              │              │3. 贓物認領收 │
│    │        │        │              │              │據（見91他字第│
│    │        │        │              │              │836號卷第381頁│
│    │        │        │              │              │）。          │
└──┴────┴────┴───────┴───────┴───────┘
附表三：（彰化縣員林鎮○○路871之1號統獅有限公司空置廠房
          內查獲，備註車體情形均係依照各被害人在台中縣警
          察局中縣警刑四字第09100624500號警詢影印卷之警
          詢陳述）
┌───────────────────────────────────┐
│吳國隆等人從事汽車解體工廠偷竊車時、地一覽表　　　　　　　　　　　　　│
├──┬────┬──────┬────┬──┬──┬─────────┤
│編號│車    號│失竊時間地點│被害人  │廠牌│顏色│引擎號碼及備註    │
├──┼────┼──────┼────┼──┼──┼─────────┤
│ 1  │W8-4375 │91年4月10日 │丁○○　│中華│白色│4G18J00074A       │
│　  │        │上午8時30分 │　　　　│三菱│　　│車牌未尋獲，其餘車│
│    │        │許          │        │    │    │體完好            │
│    │        │南投市○○街│        │    │    │                  │
│    │        │46號前　　  │        │    │    │                  │
├──┼────┼──────┼────┼──┼──┼─────────┤
│ 2  │9Q-0746 │91年4月10日 │子○○（│中華│白色│4G18J013715       │
│　  │        │上午6時許   │起訴書誤│三菱│　　│車牌未尋獲，其餘車│
│    │        │彰化縣花壇鄉│載為蘬人│    │    │體完好            │
│    │        │中山路二段30│壽）    │    │    │                  │
│    │        │0號         │　      │    │    │                  │
├──┼────┼──────┼────┼──┼──┼─────────┤
│ 3  │N7-9320 │91年4月10日 │驊信企業│中華│灰色│B0000000A25312    │
│    │　　　　│上午        │有限公司│賓士│  　│車牌未尋獲，其餘車│
│　  │        │台南市○○路│（持有人│　　│　　│體完好　　　      │
│    │        │一段432號前 │陳信煌）│    │    │                  │
│    │        │            │　      │    │    │                  │
│    │        │            │　      │    │    │                  │
│    │        │            │　      │    │    │                  │
├──┼────┼──────┼────┼──┼──┼─────────┤
│ 4  │W8-5230 │91年4月10日 │乙○○　│中華│銀色│4G93H001403       │
│　  │        │上午        │　　　　│三菱│　　│車牌、音響未尋獲，│
│    │        │南投市○○路│        │    │    │其餘車體完好      │
│    │        │二段328號前 │        │    │    │                  │
├──┼────┼──────┼────┼──┼──┼─────────┤
│ 5  │N2-9105 │91年4月10日 │李蔡麗香│中華│銀色│4G18J008932       │
│　  │        │上午　　　  │（持有人│三菱│　　│車牌失竊，已遭解體│
│    │        │台中市忠明南│丙○○）│    │    │，但零件仍在現場  │
│    │        │路1276號前  │　      │    │    │                  │
│    │        │            │　      │    │    │                  │
│    │        │            │　      │    │    │                  │
│    │        │            │　      │    │    │                  │
├──┼────┼──────┼────┼──┼──┼─────────┤
│ 6  │N8-9707 │91年4月10日 │己○○　│皮姆│黑色│00000000　　      │
│　  │        │上午8時30分 │　　　　│　威│　　│車牌未尋獲，其餘車│
│    │        │許          │        │    │    │體完好　　　      │
│    │        │台南市○○路│        │    │    │                  │
│    │        │470號前　   │        │    │    │                  │
├──┼────┼──────┼────┼──┼──┼─────────┤
│ 7  │B8-5062 │91年4月2日  │莊文珠　│皮姆│銀色│ADD61010BR45273   │
│　  │　　　　│13時許      │　　　　│　威│　　│只剩車身後半截    │
│　  │        │台中市忠明南│　　　　│　　│　　│                  │
│    │        │路與美村路口│        │    │    │　　　　          │
├──┼────┼──────┼────┼──┼──┼─────────┤
│ 8  │E7-7495 │91年4月10日 │邱群洋（│日產│白色│VQ00000000　      │
│　  │        │下午14時    │起訴書誤│　　│　　│車牌未尋獲，其餘車│
│    │        │台南縣鹽水鎮│載為邱郡│    │    │體雖有部分拆解，但│
│    │        │義稠里110-8 │萍）。  │    │    │仍在現場。        │
│    │        │號          │        │    │    │                  │
├──┼────┼──────┼────┼──┼──┼─────────┤
│ 9  │8L-3161 │91年4月4日  │壬○○  │中華│銀色│4G92L7698P        │
│    │        │上午3時許   │        │三菱│    │未尋獲任何車體、零│
│    │        │台中市西屯區│        │    │    │件，只尋獲壬○○之│
│    │        │上明三街前  │        │    │    │車內書本、皮包。  │
├──┼────┼──────┼────┼──┼──┼─────────┤
│10  │B8-7065 │91年4月4日  │田華炯  │中華│紫色│6A23SO13557       │
│    │        │上午3時許   │        │三菱│    │只剩車殼一截，其餘│
│    │        │台中市文心  │        │    │    │車牌、引擎均未尋獲│
│    │        │路三段11巷口│        │    │    │。                │
└──┴────┴──────┴────┴──┴──┴─────────┘
備註：本表車牌均已丟棄，另編號7、9、10號之引擎已銷贓。
